【裁判字號】    97,台上,4920
【裁判日期】    971002
【裁判案由】    違反毒品危害防制條例
【裁判全文】
最高法院刑事判決            九十七年度台上字第四九二０號
上  訴  人  甲○○
選任辯護人  李興宣律師
上列上訴人因違反毒品危害防制條例案件，不服台灣高等法院台
南分院中華民國九十七年八月七日第二審判決（九十六年度上訴
字第一二六五號，起訴案號：台灣台南地方法院檢察署九十五年
度偵字第一四五三七號），提起上訴，本院判決如下：
    主  文
上訴駁回。
    理  由
按刑事訴訟法第三百七十七條規定，上訴於第三審法院，非以判
決違背法令為理由，不得為之。是提起第三審上訴，應以原判決
違背法令為理由，係屬法定要件。如果上訴理由書狀並未依據卷
內訴訟資料，具體指摘原判決不適用何種法則或如何適用不當，
或所指摘原判決違法情事，顯與法律規定得為第三審上訴理由之
違法情形，不相適合時，均應認其上訴為違背法律上之程式，予
以駁回。本件原判決撤銷第一審關於販賣第一級毒品部分不當之
判決，改判分別論處上訴人甲○○連續販賣第一級毒品累犯及販
賣第一級毒品四十三罪均累犯罪刑（皆僅處有期徒刑）。已詳
認定犯罪事實之依據及憑以認定之理由，並對上訴人否認犯罪之
辯詞，如何不足採信；其行為如何非屬集合犯；證人王維成、楊
榮文、蔡淵源、陳進龍、蔡建賢、蘇登椿、康憲章於警詢之證言
，如何合於刑事訴訟法第一百五十九條之二規定，有證據能力；
均已依據卷內資料予以指駁及說明。從形式上觀察，原判決並無
任何違背法令之處。查原判決既非依刑事訴訟法第一百五十九條
之五，認定上開證人等於警詢之證言有證據能力，則其謂上訴人
及其辯護人不爭執其證據能力，其辯護人並明白表示同意證據能
力云云，縱有不符，亦於判決無影響，不得執為上訴第三審之適
法理由。民國九十五年七月一日施行之修正刑法第六十五條第二
項規定，無期徒刑減輕者，為二十年以下十五年以上有期徒刑。
與修正前該項規定無期徒刑減輕者，為七年以上有期徒刑者不同
。毒品危害防制條例第四條第一項之販賣第一級毒品罪，其法定
刑為死刑或無期徒刑；處無期徒刑者，得併科新台幣一千萬元以
下罰金。原判決就上訴人於九十五年七月一日前之連續販賣第一
級毒品罪，及九十五年七月一日以後之販賣第一級毒品四十三罪
，於分別依連續犯、累犯遞加其刑，依累犯加重其刑（死刑、無
期徒刑部分皆不得加重）後，再分別依毒品危害防制條例第十七
條規定減輕其刑，而依刑法第五十七條規定所量處之刑，其九十
五年七月一日以後之各次販賣第一級毒品罪，所以均量處有期徒
刑十六年，較九十五年七月一日以前之連續販賣第一級毒品罪所
處有期徒刑十二年為重，係因刑法修正前後，就無期徒刑之減輕
，規定不同所致，無違法可言。上訴意旨未依據卷證資料，具體
指摘原判決如何違背法令，置原判決之論於不顧，徒為事實上
之爭辯，並對原審採證認事之職權行使及於判決無影響事項，任
意指摘，難謂已符合首揭法定上訴要件，其上訴違背法律上之程
式，應予駁回。
據上論結，應依刑事訴訟法第三百九十五條前段，判決如主文。
中    華    民    國  九十七  年    十    月    二    日
                      最高法院刑事第十二庭
                          審判長法官  石  木  欽
                                法官  陳  世  淙
                                法官  洪  佳  濱
                                法官  呂  丹  玉
                                法官  段  景  榕
      本件正本證明與原本無異
                                      書  記  官
中    華    民    國  九十七  年    十    月    七    日
                                                    Ａ


司法院資訊處製作；財團法人民間司法改革基金會備份。
